# 请教陈老师，证监发 120 号文件对外担保

提问人：心海拂清风 时间：2017-02-03 20:22:48
1 、该文件最后有两个名词本《通知》所称“对外担保”，是指上市公司为他人提供的担保，包括上市公司对控股子公司的担保。 2 、上市公司及其控股子公司的对外担保总额”，是指包括上市公司对控股子公司担保在内的上市公司对外担保总额与上市公司控股子公司对外担保总额之和。
疑问： 1 、加粗的两个名词的差异是否可以理解为 1 不包含控股子公司的对外担保金额？ 2 是否理解为包括上市公司对控股子公司的担保，上市公司对非关联方担保，控股子公司对非关联方对的担保，谢谢，有点乱啊，不然黑色的两个名词范围就一样了，都是包含上市公司对控股子公司的担保。 疑问 2 、一般信息披露文件中所称上市公司对外担保单位是上市公司及其控股子公司的对关联方与非关联方的担保吧，那 2 名词出现的意义是什么？谢谢。 3 、（ 1 ） 应由股东大会审批的对外担保，必须经董事会审议通过后，方可提交股东大会审批。须经股东大会审批的对外担保，包括但不限于下列情形： l 上市公司及其控股子公司的对外担保总额，超过最近一期经审计净资产50%以后提供的任何担保；l 为资产负债率超过70%的担保对象提供的担保；l 单笔担保额超过最近一期经审计净资产10%的担保；l 对股东、实际控制人及其关联方提供的担保。疑问：审计净资产是指合并报表的归属母公司的净资产？资产负债率超过70%是指合并报表的资产负债率吧？谢谢。

回答人：chenyiwei
1 、可以这样理解。 2 、一般信息披露文件中所称上市公司对外担保单位是上市公司及其控股子公司的对关联方与非关联方的担保。
但该 120 号文中“对外担保”概念是针对上市公司个体（作为独立法人）而言的，强调决策程序的规范性要求。另外该通知也提到“上市公司控股子公司的对外担保，比照上述规定执行。上市公司控股子公司应在其董事会或股东大会作出决议后及时通知上市公司履行有关信息披露义务”，即上市公司子公司在就对外担保履行决策程序时也应遵循该通知第一条要求。 3 、审计净资产是指合并报表的归属母公司的净资产。但担保对象的资产负债率是个别报表口径还是合并报表口径，并无明确规定。一般情况下按合并报表口径也是可以接受的。

提问人：alienchau 时间：2017-04-13 11:35:51
陈版主，上市公司对员工的连带责任担保需要在审计报告中披露么，是给员工租房的担保@chenyiwei

回答人：chenyiwei
一般情况下，所有或有事项均需披露。